臺灣高等法院民事裁定
                                      110年度聲字第271號
聲  請  人  陳永欽  


上列聲請人與相對人黃志宏、林旻泯間本院109年度重上字第156
號請求返還買賣價金等事件，聲請交付法庭錄音光碟，本院裁定
如下：
    主  文
許可交付聲請人本院一０九年度重上字第一五六號請求返還買賣
價金等事件中華民國一一○年二月二十四日言詞辯論程序法庭錄
音光碟。
聲請人就第一項所示數位錄音光碟內容，不得散布、公開播送，
或為非正當目的使用。
聲請費用由聲請人負擔。
      理  由
一、按「當事人及依法得聲請閱覽卷宗之人，因主張或維護其法
    律上利益，得於開庭翌日起至裁判確定後六個月內，繳納費
    用聲請法院許可交付法庭錄音或錄影內容。但經判處死刑、
    無期徒刑或十年以上有期徒刑之案件，得於裁判確定後二年
    內聲請。」、「前項情形，依法令得不予許可或限制聲請閱
    覽、抄錄或攝影卷內文書者，法院得不予許可或限制交付法
    庭錄音或錄影內容。」，法院組織法第90條之1第1項、第2
    項定有明文。次按「當事人及依法得聲請閱覽卷宗之人，因
    主張或維護其法律上利益，聲請交付法庭錄音或錄影內容時
    ，應敘明理由，由法院為許可與否之裁定。」、「法院受理
    前項聲請，如認符合聲請人要件，並在聲請期間內提出，且
    就所主張或維護法律上之利益已敘明者，除法令另有排除規
    定外，應予許可。」、「第一項聲請經法院裁定許可者，每
    張光碟應繳納費用新臺幣五十元。」、「持有第一項法庭錄
    音、錄影內容之人，就取得之錄音、錄影內容，不得散布、
    公開播送，或為非正當目的使用。」，亦為法庭錄音錄影及
    其利用保存辦法第8條第1至4項所明定。
二、聲請意旨略以：伊為本院109年度重上字第156號請求返還買
    賣價金等事件之上訴人，為核對上開事件民國（下同）110
    年2月24日言詞辯論期日筆錄內容，作為是否上訴或上訴利
    益判定之依據，及維護伊為訴訟當事人之法律上利益，依法
    院組織法第90條之1、法庭錄音錄影及其利用保存辦法第8條
    規定，聲請交付上開期日法庭錄音光碟等語。
三、查聲請人為本院109年度重上字第156號請求返還買賣價金等
    事件之上訴人，為依法得聲請閱覽卷宗之人。聲請人已敘明
    聲請交付上開事件本院110年2月24日言詞辯論期日法庭錄音
    光碟以維護其法律上利益之理由，依照上開規定，其所為聲
    請，核無不合，應予准許。惟聲請人依法就取得之法庭數位
    錄音光碟內容，不得散布、公開播送，或為非正當目的使用
    ，併特予裁示以促其注意遵守。
四、爰裁定如主文。
中　　華　　民　　國　　110 　年　　5 　　月　　17　　日
                  民事第十九庭  
                      審判長法  官  魏麗娟
                            法  官  張婷妮
                            法  官  陳慧萍
正本係照原本作成。
不得抗告。
中　　華　　民　　國　　110 　年　　5 　　月　　17　　日

   　　　　　　　　　　　　 書記官  任正人